【裁判字號】    89,交聲,111
【裁判日期】    890829
【裁判案由】    違反道路交通管理處罰條例聲明異議
【裁判全文】
臺灣桃園地方法院刑事裁定                        八十九年度交聲字第一一一號
    受 處 分 人
    即 異 議 人  乙○○
    送達代收人   甲○○
右列受處分人因違反道路交通管理處罰條例案件，對於台北市政府交通局八十九年五
月十五日、八十九年五月二十二日所為之北市交停字第Ａ0000000Ａ、Ａ00
00000號舉發違反道路交通管理事件通知書之舉發，即台灣省公路局新竹區監理
所桃園監理站桃監稽違車字第五二－Ａ0000000Ａ、五二－一Ａ000000
0號裁決書所為之處分，聲明異議，本院裁定如左：
    主      文
異議駁回。
    理      由
一、本件舉發意旨略以：異議人於民國八十九年四月十九日、同年月二十六日自上午
    七時三十分許至下午六時止，其所有之ＡＢ－四０六八號自用小客車有在台北市
    ○○路公有收費停車場停車，惟異議人未依規定繳費，而停車人本即有須依規定
    繳費之認知，即使離去時未見補費單，亦應查詢補費，異議人以未見補費單，停
    管人員未自動補單，僅依單繳費未違規定，不符公平原則，認為仍應依法處罰等
    語。異議人則以停車要離去時只看到一張要繳二十元之繳費通知單，就在期限內
    去繳二十元，並無不依規定繳費云云，資為抗辯。
二、按依道路交通管理處罰條例第五十六條第一項第十款規定，汽車駕駛人停車時，
    在道路收費停車處所停車，不依規定繳費者，處新台幣六百元以上一千二百元以
    下罰鍰。
三、經查，異議人於自承於上開時地在台北公有收費停車場停車二次，每次逾十小時
    ，則異議人竟稱其依繳費單繳交停車費二十元，未違規定云云，誠屬荒謬。再異
    議人停放車輛於公有收費停車場之停車格內，本即有須依停車時間按規定繳費之
    認知及義務，雖停車時間以人工開單方式，或有繳費單散失之情事發生（如被風
    吹走，或遭他人取走），但停車人於離去時未見正確之繳費單，自應查詢補費，
    若心存僥倖以未見補費單，或逕自毀損丟棄繳費單，而謂無繳費之義務云云，自
    非公平。尤其本件異議人於八十八年十二月十四日，於同一停車場亦發生相同停
    車逾十小時，而僅見應繳費二十元之不正確單據情形，其該次違規已於八十九年
    三月四經罰鍰完畢，異議人竟於處罰過後之八十九年四月間再至同一停車場使用
    停車位而發生同一違規情事，顯見其有應依正當程序繳費之認知，其有辯稱未違
    規云云，不足採信。是原處分機關以異議人違反道路交通管理處罰條例第五十六
    條第一項第十款規定，而於八十八年三月十日以桃監稽違車字第第五二－Ａ00
    00000Ａ、五二－一Ａ0000000號違反道路交通號違反道路交通管理
    事件裁決書處分罰鍰新台幣各六百元，揆諸上開法條，並無不合之處，異議人猶
    執前詞提起本件異議，顯無理由，應予駁回。
四、據上論斷，應依道路交通案件處理辦法第十九條，裁定如主文。
中      華      民      國    八十九    年      八      月    二十九    日
                                臺灣桃園地方法院刑事第四庭
                                    法  官  孫惠琳
右正本證明與原本無異。
如不服本裁定，應於裁定送達後五日內向本院提出抗告狀。
                                    書記官   李金蓮
中        華        民        國   八十九   年   八   月    三十    日


司法院資訊處製作；財團法人民間司法改革基金會備份。
